福建金門地方法院民事裁定　　　　　　　　　　　　　　九十二年度訴字第二三號
　　原　　　告　丁○○
　　　　　　　　丙○○
　　　　　　　　甲○○
　　　　　　　　乙○○
　　　　　　　　壬○○
　　　　　　　　庚○○
　　　　　　　　辛○○
　　　　　　　　己○○
　　　　　　　　辰○○
　　　　　　　　癸○○
　　　　　　　　丑○○
　　　　　　　　子　○
　　　　　　　　寅○○
　　　　　　　　亥○○○
　　　　　　　　卯○○
　　　　　　　　地○○
　　　　　　　　午○○
　　　　　　　　盧志淮
　　　　　　　　未○○
　　　　　　　　酉○○
　　　　　　　　申○○
　　　　　　　　戌○○
　　　　　　　　天○○
　　共　　　同
　　訴訟代理人　游開雄律師
　　被　　　告　巳○○
　　訴訟代理人　戊○○
右當事人間請求遷讓返還房屋事件，原告聲請命未起訴之人於一定期間追加為原告，
本院裁定如左：
    主      文
聲請駁回。
訴訟費用由原告負擔。
    理      由
一、按「訴訟標的對於數人必須合一確定而應共同起訴，如其中一人或數人拒絕同為
    原告而無正當理由者，法院得依原告聲請，以裁定命該未起訴之人於一定期間內
    追加為原告，逾期未追加者，視為已一同起訴。」，民事訴訟法第五十六條第一
    項定有明文。又按「除前項之法律或契約另有規定外，公同共有物之處分，及其
    他之權利行使，應得公同共有人全體之同意。」，民法第八百二十八條第二項定
    有明文；且「公同共有物權利之行使，除依其公同關係所由規定之法律或契約另
    有規定外，應得公同共有人全體之同意，而以公同共有之財產為訴訟標的者，其
    法律關係之性質既須合一確定，故非由公同共有人全體或得其他公同共有人全體
    之同意起訴或被訴，則於當事人之適格即有欠缺。」，最高法院四十一年台上字
    第一七０號著有判例可資參考。
二、本件聲請意旨略以：系爭房地係「金門縣惠安同鄉會」會員捐資購置，屬全體會
    員公同共有。本件訴訟既以公同共有之財產為訴訟標的，其法律關係必須合一確
    定；然部分捐贈人及其繼承人，即楊國棟、盛瑞霞、劉以琛、劉以琳、劉禮賢、
    曾矮、曾成枝、曾成福、曾成發、曾小蓮、曾雪霞、曾雪卿、曾美、許麗真、莊
    蘇密、莊水金、莊水木、莊水保、莊水祥、魏玉英、張秋鴻、張秋朗、張秋豪、
    張國金、張秋芬、張秋萱、何清城、王秀英、楊章能宜、楊亞獅、楊森國、楊森
    燦、楊森族、楊森傑、李楊圓、楊阿珍、楊秀珍、楊麗珍、楊惠珍、張廷樹、歐
    能賢、張國治、張承安、張國全、張國  、張美壁、張美珠、張美娟、王策民、
    王元程、王元輝、王元玲、王振義、王寶珠、王呈祥、胡水忠等人未起訴為原告
    ，爰依民事訴訟法第五十六條之一第一項規定，聲請命其於一定期間追加為本件
    原告。
三、經查，本件訴訟以公同共有之財產為訴訟標的，依上開法條規定及判例要旨，其
    法律關係固有合一確定之必要；惟原告聲請命追加之當事人，除楊國棟、胡水忠
    、王呈祥三人為「金門縣惠安同鄉會」徵信錄所載捐贈人名稱相符，可認其為原
    告所主張之公同共有人外，張水來、王奎之（捐贈人為王奎）、莊  司（捐贈人
    為莊吼司）三人或未載於徵信錄，或與徵信錄所載名稱不符；而其餘捐贈人之繼
    承人是否為合法繼承人，亦未具原告舉證，無足認定其為原告主張之公同共有人
    ；且上開非為原告之其他公同共有人，乃原告依據其所知悉之資料向本院查報而
    已，原告並未徵詢其是否一同起訴，此觀原告丁○○、莊榮聰到庭聲稱：「我們
    自動提起本件訴訟，並無找他捐贈人（即其他公同共有人）起訴」等語可明；而
    他公同共有人未拒絕同為原告，亦有原告聲請書所載「渠等並未明確表示同意或
    不同意為本件原告」等語可稽。是原告聲請命他公同共有人追加為原告，核與首
    揭法條規定未合，不應准許。
三、依民事訴訟法第九十五條、第七十八條，裁定如主文。
中　　　華　　　民　　　國　　九十三　　年　　　七　　　月　　　九　　　日
                                福建金門地方法院民事庭
                                    法  官  魏玉英
右為正本係照原本作成
如不服本裁定應於送達後十日內向本院提出抗告狀，並應繳納抗告費新台幣四十五元
中　　　華　　　民　　　國　　九十三　　年　　　七　　　月　　　九      日
                                    書記官  張家榮
